臺灣高雄地方法院刑事判決　　　　　 100年度審易字第3122號
公　訴　人　臺灣高雄地方法院檢察署檢察官
被　　　告　林俊宏
　　　　　　（現於法務部矯正署高雄戒治所另案進行戒治中）
上列被告因竊盜案件，經檢察官提起公訴（100年度偵字第22218
號），嗣本院訊問被告後，因被告就其被訴事實為有罪之陳述，
經詢問被告及檢察官之意見後，裁定由受命法官依簡式審判程序
獨任審理，並判決如下：
    主  文
林俊宏犯攜帶兇器竊盜罪，處有期徒刑拾月。扣案之T型扳手壹
支，沒收。
    事 實 及 理 由
一、本件被告林俊宏所犯為死刑、無期徒刑、最輕本刑為3年以
    上有期徒刑以外之罪，其於審判程式中就被訴事實為有罪之
    陳述，經本院告知簡式審判程式之旨，並聽取當事人意見後
    ，認宜進行簡式審判程式，爰依刑事訴訟法第273條之1第1
    項規定，裁定進行簡式審判程式，合先敘明。又簡式審判程
    式之證據調查，依刑事訴訟法第273條之2規定，不受同法第
    159條第1項審判外陳述排除之限制，再被告對於卷內之各項
    證據亦不爭執證據能力（本院卷第20-21頁），故卷內所列
    之各項證據，自得作為證據，先予敘明。
二、本件犯罪事實及證據，除前科資料補充「前因懲治盜罪條例
    、搶奪、竊盜等案件，經法院分別判處有期徒刑8年、2年6
    月、減刑後有期徒刑1月15日，復經合併定應執行刑有期徒
    刑10年4月（刑後強制工作3年），於99年1月25日因縮短刑
    期假釋出監，所餘刑期付保護束，於101年4月19日假釋期滿
    ，而於假釋期中再犯本案（未構成累犯）」；證據部分補充
    「被告於本院審理時之自白」外，餘均引用附件檢察官起訴
    書所載。
三、按刑法第321條第1項第3款之攜帶兇器竊盜罪，係以行為人
    攜帶兇器竊盜為其加重條件，此所謂兇器，其種類並無限制
    ，凡客觀上足對人之生命、身體、安全構成威脅，具有危險
    性之兇器均屬之，且祇須行竊時攜帶此種具有危險性之兇器
    為已足，並不以攜帶之初有行兇之意圖為必要，最高法院79
    年臺上字第5253號著有判例可資參照。查本件犯罪使用之T
    型扳手1支，係屬金屬製品，質地堅硬，客觀上足以對人之
    生命、身體、安全構成威脅，自屬兇器無訛。是核被告所為
    ，係犯刑法第321條第1項第3款之攜帶兇器竊盜罪。審酌被
    告正值青壯，竟不思以己力賺取所需，率爾竊取他人財物，
    侵害他人之財產權，所為實屬不該，且於假釋中再犯本案，
    足見其並未悔改，未能因前案刑之宣告而心生警惕，所為不
    宜輕縱，惟念其犯後已坦承犯行，態度尚可，及其犯罪動機
    、目的、手段、被害人之損失及被害人已取回失竊物等一切
    情狀，暨檢察官之具體求刑，爰量處如主文所示之刑，以示
    懲儆。另扣案之T型扳手1支係被告所有，並供本件犯罪所用
    ，業經被告供陳在卷，應依刑法第38條第1項第2款之規定宣
    告沒收。
四、據上論斷，依刑事訴訟法第273 條之1 第1 項、第299 條第
    1項前段、第310條之2、第454條第2項，刑法第321條第1項
    第3款、第38條第1項第2款，刑法施行法第1條之1，判決如
    主文。
五、如不服本判決，應於判決送達後10日內向本院提出上訴狀。
本件案經檢察官王清海到庭執行職務。
中    華    民    國  100    年    10    月    31    日
                  刑事第十庭    法  官  張  震
以上正本證明與原本無異。
如不服本判決應於收受送達後10日內向本院提出上訴書狀，並應
敘述具體理由；如未敘述上訴理由者，應於上訴期間屆滿後20日
內向本院補提理由書（均須按他造當事人之人數附繕本）「切勿
逕送上級法院」。
中    華    民    國    100  年    10    月    31    日
                                書記官  邱家銘
附錄本判決論罪科刑之法條：
中華民國刑法第321條
犯竊盜罪而有下列情形之一者，處6月以上、5年以下有期徒刑，
得併科新臺幣10萬元以下罰金：
一、侵入住宅或有人居住之建築物、船艦或隱匿其內而犯之者。
二、毀越門扇、牆垣或其他安全設備而犯之者。
三、攜帶兇器而犯之者。
四、結夥三人以上而犯之者。
五、乘火災、水災或其他災害之際而犯之者。
六、在車站、埠頭、航空站或其他供水、陸、空公眾運輸之舟、
    車、航空機內而犯之者。
前項之未遂犯罰之。
附件：
臺灣高雄地方法院檢察署檢察官起訴書
                                    100年度偵字第22218號
    被      告  林俊宏  男  39歲（民國○○年○○月○○日生）
                        住高雄市○○區○○街２６７號９樓
                        （另案觀察勒戒中）
                        國民身分證統一編號：Ｚ000000000號
上列被告因竊盜案件，業經偵查終結，認應提起公訴，茲將犯罪
事實及證據並所犯法條分敘如下：
        犯罪事實
一、林俊宏於民國100年7月22日凌晨3時許，基於意圖為自己不
    法之所有，在高雄市○○區○○街167號旁，見呂政銘所有
    之車牌號碼XH-6577號自用小貨車停放在路旁，基於竊盜之
    犯意持客觀上足以對他人生命、身體產生危害、可作為凶器
    使用之T型扳手，插入該小貨車車門鎖打開車門後，再以該
    T型扳手發動引擎而竊取之，得手後供己代步之用。嗣於100
    年7月25日凌晨4時許，在高雄市新興區○○○路168號前，
    為警查獲，並扣得T型扳手1支，始悉上情。
二、案經高雄市政府警察局楠梓分局報告偵辦。
      證據並所犯法條
一、證據清單及待證事實：
┌──┬──────────┬────────────┐
│編號│證據清單            │待證事實                │
├──┼──────────┼────────────┤
│ (一) │被告林俊宏於警詢與本│全部犯罪事實            │
│    │署偵訊中之自白。    │                        │
├──┼──────────┼────────────┤
│ (二) │證人呂政銘於警詢時之│佐證被告上揭竊取車牌號碼│
│    │證述。              │XH-6577號自用小貨車之事 │
│    │                    │實。                    │
├──┼──────────┼────────────┤
│ (三) │高雄市政府警察局楠梓│本件查獲之車牌號碼XH-657│
│    │分局後勁派出所搜索扣│7 號自用小貨車係被害人呂│
│    │押筆錄、扣押物品目錄│政銘所有，及失竊之事實；│
│    │表、贓物認領保管單、│佐證被告竊取被害人呂政銘│
│    │蒐證照片及車輛詳細資│所有之前述自用小貨車之事│
│    │料報表、高雄市政府警│實。                    │
│    │察局車輛協尋電腦輸入│                        │
│    │單及尋獲電腦輸入單等│                        │
└──┴──────────┴────────────┘
二、核被告林俊宏所為，係犯刑法第321條第1項第3款攜帶兇器
    竊盜罪嫌。至扣案物T型扳手1支為被告供犯罪所用之物，請
    依刑法第38條第1項第2款之規定，宣告沒收。
三、依刑事訴訟法第251條第1項提起公訴。
    此  致
臺灣高雄地方法院
中    華    民    國    100    年    8    月    31    日
                               檢  察  官  鄭  博  仁
上正本證明與原本無異
中    華    民    國   100    年    9     月    7     日
                              書  記  官
所犯法條：
中華民國刑法第320條
意圖為自己或第三人不法之所有，而竊取他人之動產者，為竊盜
罪，處5  年以下有期徒刑、拘役或 5 百元以下罰金。
意圖為自己或第三人不法之利益，而竊佔他人之不動產者，依前
項之規定處斷。
前二項之未遂犯罰之。
中華民國刑法第321條
犯竊盜罪而有下列情形之一者，處 6 月以上、5 年以下有期徒
刑，得併科新臺幣 10 萬元以下罰金：
一、侵入住宅或有人居住之建築物、船艦或隱匿其內而犯之者。
二、毀越門扇、牆垣或其他安全設備而犯之者。
三、攜帶兇器而犯之者。
四、結夥三人以上而犯之者。
五、乘火災、水災或其他災害之際而犯之者。
六、在車站、埠頭、航空站或其他供水、陸、空公眾運輸之舟、
    車、航空機內而犯之者。
前項之未遂犯罰之。